【裁判字號】    92,訴,564
【裁判日期】    920528
【裁判案由】    毒品危害防制條例
【裁判全文】
臺灣臺中地方法院刑事判決                          九十二年度訴字第五六四號
    公  訴  人  臺灣臺中地方法院檢察署檢察官
    被      告  甲○○
右列被告因毒品危害防制條例案件，經檢察官提起公訴（九十二年度毒偵字第四Ｏ號
、第一ＯＯ號），本院判決如左：
    主      文
甲○○連續施用第一級毒品，累犯，處有期徒刑捌月，扣案之海洛英壹包（經法務部
調查局註明ＨＲ＋，淨重壹點零公克、包裝重零點貳伍公克）沒收銷燬之，藥鏟壹
支、空塑膠袋壹個、葡萄糖壹包（經法務部調查局註明ＨＲ－者）及針頭支均沒收
；又連續施用第二級毒品，累犯，處有期徒刑肆月。應執行有期徒刑拾月，扣案之海
洛英壹包（經法務部調查局註明ＨＲ＋，淨重壹點零公克、包裝重零點貳伍公克）
沒收銷燬之，藥鏟壹支、空塑膠袋壹個、葡萄糖壹包（經法務部調查局註明ＨＲ－者
）及針頭支均沒收。
    事      實
一、甲○○曾於民國八十九年間因公共危險等案件，經臺灣高等法院臺中分院判處應
    執行有期徒刑五月確定，於九十年二月十三日以易科罰金執行完畢。復於九十一
    年間因施用毒品案件，經本院裁定送觀察、勒戒後，認無繼續施用毒品之傾向，
    業由臺灣臺中地方法院檢察署檢察官於九十一年七月二十五日以九十一年度毒偵
    字第二Ｏ三Ｏ號為不起訴處分確定。詎甲○○仍不知悔改，又分別基於施用第一
    級毒品海洛因及第二級毒品安非他命之概括犯意，自九十一年十一月二十一日中
    午十二時十五分許或其前二日內某時起至九十二年一月八日某時，連續在其台中
    市西屯區貿易北九巷四十一號住處或其自小客車內等處，以針筒注射之方式，施
    用第一級毒品海洛因多次；復自九十一年十一月二十一日中午十二時十五分許或
    前四日內某時起至九十二年一月九日下午四時四十分許或前四日內某時止，連續
    在台中市西屯區屯區貿易北九巷四十一號住處或其自小客車內等處，以將安非他
    命置於鋁箔紙上用火燒烤成煙吸食之方式，施用第二級毒品安非他命多次。嗣分
    別於九十一年十一月二十一日中午十二時十五分許及九十二年一月九日下午四時
    四十分許，在台中市西屯區貿易北九巷四十一號處為警查獲，並於九十二年一月
    九日查獲時扣得海洛英一包（經法務部調查局註明ＨＲ＋，淨重一．Ｏ三公克、
    包裝重Ｏ．二五公克）及甲○○所有供施用毒品所用之藥鏟一支、空塑膠袋一個
    、稀釋海洛因用之葡萄糖一包（經法務部調查局註明ＨＲ－者）及預備供施用海
    洛因之針頭三支，甲○○經依本院以九十二年度毒聲字第一Ｏ一號裁定送觀察、
    勒戒後，認有繼續施用毒品之傾向。
二、案經台中市警察局第五分局及台中縣警察局霧峰分局報請臺灣臺中地方法院檢察
    署檢察官偵查起訴。
    理      由
一、訊據被告甲○○對於右揭施用第一級毒品海洛因及第二級毒品安非他命之事實坦
    承不諱，復有扣案之海洛英一包（經法務部調查局註明ＨＲ＋，淨重一．Ｏ三公
    克、包裝重Ｏ．二五公克）、藥鏟一支、葡萄糖一包（經法務部調查局註明ＨＲ
    －者）、針頭三支及空塑膠袋一個可資佐證，前開海洛因一包（經法務部調查局
    註明ＨＲ＋者）經送法務部調查局鑑定結果確係毒品海洛因無誤，有該局九十二
    年四月二十五日調科壹字第一二ＯＯ一二五六九號鑑定報告書一份附於本院卷可
    稽。且被告於九十一年十一月二十一日中午十二時十五分許為警查獲後所採取之
    尿液，經送檢驗結果呈嗎啡（海洛因之代謝物）及甲基安非他命陽性反應，另於
    九十二年一月九日下午四時四十分許為警查獲後所採取之尿液，經送檢驗結果亦
    呈甲基安非他命陽性反應，有台中市衛生局煙毒尿液檢驗成績書影本一份及台中
    縣衛生局檢驗尿水報告書一份附於偵查卷可按。查被告曾於九十一年間因施用毒
    品案件，經本院裁定送觀察、勒戒後，認無繼續施用毒品之傾向，業由臺灣臺中
    地方法院檢察署檢察官於九十一年七月二十五日以九十一年度毒偵字第二Ｏ三Ｏ
    號為不起訴處分確定，其於五年內再犯本件施用毒品罪，經依本院以九十二年度
    毒聲字第一Ｏ一號裁定送觀察、勒戒後，認有繼續施用毒品之傾向，此有臺灣臺
    中地方法院檢察署刑案資料查註紀錄表一份、臺灣高等法院被告全國前案紀錄表
    一份、前開不起訴處分書節本一份、臺灣臺中看守所附設勒戒處所九十二年一月
    二十七日中所正衛字第Ｚ○○○○○○○○○號函送之有無繼續施用毒品傾向證
    明書一份在卷可參。被告之自白核與事實相符，事證明確，其犯行洵堪認定。
二、核被告所為，係犯毒品危害防制條例第十條第一項之施用第一級毒品罪、同法條
    第二項之施用第二級毒品罪。被告持有第一級毒品及第二級毒品之低度行為，分
    別為其施用第一級毒品及第二級毒品之高度行為所吸收，不另論罪。被告先後多
    次施用第一級毒品及第二級毒品之犯行，各時間緊接，犯罪構成要件相同，顯係
    基於概括之犯意而為，為連續犯，應分別依刑法第五十六條之規定論以一罪，並
    加重其刑。被告於九十二年一月八日某時施用海洛因之事實，及於九十二年一月
    九日下午四時四十分許或前四日內某時施用安非他命之事實，雖未據公訴人起訴
    ，惟已起訴被告所犯前開有罪部分，有連續犯裁判上一罪之關係，為起訴效力所
    及，本院自得一併加以審理。查被告曾於八十九年間因公共危險等案件，經臺灣
    高等法院臺中分院判處應執行有期徒刑五月確定，於九十年二月十三日以易科罰
    金執行完畢，此有臺灣高等法院被告全國前案紀錄表及臺灣臺中地方法院檢察署
    刑案資料查註紀錄表各一份附卷可稽，其於前案執行完畢後，五年內再犯本件有
    期徒刑以上之罪，係屬累犯，應依刑法第四十七條規定加重其刑；並遞加重其刑
    。所犯前開二罪，犯意各別，犯罪構成要件互殊，應予分論併罰。爰審酌被告犯
    罪之動機、目的、手段、其品性及智識程度、所犯施用毒品犯罪原具自戕性格及
    其犯罪後之態度等一切情狀，量處如主文所示之刑，並定其應執行之刑。扣案之
    海洛英一包（經法務部調查局註明ＨＲ＋，淨重一．Ｏ三公克、包裝重Ｏ．二五
    公克）係查獲之毒品，應依毒品危害防制條例第十八條第一項前段之規定諭知沒
    收銷燬之；又扣案之藥鏟一支、空塑膠袋一個、葡萄糖一包（經法務部調查局註
    明ＨＲ－者）係被告所有供施用海洛因所用之物，及針頭三支係被告所有預備供
    施用海洛因所用之物，此據被告於本院審理時供述明確，應依刑法第三十八條第
    一項第二款之規定宣告沒收。另扣案之皮包一個係被告裝置前開海洛因及藥鏟、
    空塑膠袋、葡萄糖及針頭所用，惟尚與施用海洛因之犯行無直接關係，爰不予宣
    告沒收。
據上論斷，應依刑事訴訟法第二百九十九條第一項前段，毒品危害防制條例第十條第
一項、第二項、第二十條第三項前段、第十八條第一項前段，刑法第十一條、第五十
六條、第四十七條、第五十一條第五款、第三十八條第一項第二款，判決如主文。
中      華      民      國    九十二      年      五    月    二十八    日
                                   臺灣臺中地方法院刑事第七庭
                                       法  官  簡  源  希
右正本證明與原本無異。
如不服本判決，應於判決送達後十日內向本院提出上訴狀，上訴於臺灣高等法院臺中
分院( 須附繕本 )。
                                       書記官
中      華      民      國    九十二      年      五    月    三十      日
附錄論罪科刑法條：
毒品危害防制條例第十條第一項：施用第一級毒品者，處六月以上五年以下有期徒刑
                              。
                      第二項：施用第二級毒品者，處三年以下有期徒刑。


司法院資訊處製作；財團法人民間司法改革基金會備份。
